【裁判字號】    92,訴,2055
【裁判日期】    920815
【裁判案由】    清償借款
【裁判全文】
臺灣高雄地方法院民事判決  九十二年度訴字第二○五五號
    原      告  彰化商業銀行股份有限公司
    法定代理人  丙○○
    訴訟代理人  丁○○
    送達代收人  丁○○
    被      告  乙○○
右當事人間清償借款事件，本院判決如左：
    主    文
被告應給付原告新台幣柒拾萬捌仟陸佰玖拾捌元，並自九十一年十一月二十二日起至
清償日止，按年利率百分之七點七二五計算之利息，暨自九十一年十二月二十三日起
至清償日止，逾期在六個月以內者，依上開利率百分之十，逾期在六個月以上者，依
上開利率百分之二十計算之違約金。
訴訟費用由被告負擔。
    事    實
一、原告方面：
  （一）聲明：如主文第一項所示。
  （二）陳述：被告乙○○於民國（下同）八十年三月五日邀同另一被告甲○○（另
        案審結）為被告之連帶保證人，向原告借款新台幣（下同）一百八十萬元，
        雙方約定借款期限自八十年五月二十日至一百年五月二十日，利息計算方式
        為按本行基本放款利率加年息百分之二按月計付，嗣後隨本行調整基本放款
        利時同時調整；雙方並約定自八十年五月二十日起至一百年五月二十日止，
        依年金法按月平均攤還本息，共計二百四十期，並約定如於期間內未按期繳
        納利息或違約時，被告即喪失期限利益，全部債務視為到期。除依上開約定
        之基本放款利率計息外，其逾期清償在六個月以內者，另按上開利率百分之
        十，超過六個月者，按上開利率百分之二十計付之違約金。詎料原告自九十
        一年十一月二十二日起即未繳納本息，尚積欠原告如主文所示之本金及利息
        ，爰依消費借貸之法律關係，提起本訴訟。
  （三）證據：提出借據、放款暨貼現利率變動情形一覽表為證。
二、被告方面：
  （一）聲明：原告之訴駁回，訴訟費用由原告負擔。
  （二）陳述：對原告主張前揭借款及欠款事實不爭執。惟辯稱：我已將該房屋賣給
        一位林小姐時，因為尚有貸款未繳清，買受人有承諾餘款要由他繳清，後來
        不知道為何她沒有續繳等語。
    理    由
一、本件原告主張之事實，已據其提出借據、放款暨貼現利率變動情形一覽表為證，
    並為被告所不爭執，可堪信為真實。被告雖辯稱有和訴外人林小姐約定本件銀行
    貸款由林小姐承擔，惟為原告所否認，並主張承擔對原告不生影響，況被告復未
    舉證證明本件有經原告同意或已通知原告而將債務交由第三人承擔之情形，從而
    被告上開抗辯，自不足採。
二、按借用人應於約定期限內，返還與借用物種類、品質、數量相同之物；遲延之債
    務，以支付金錢為標的者，債權人得請求依法定利率計算之遲延利息，但約定利
    率較高者，仍從其約定利率；當事人得約定債務人不履行債務時，應支付違約金
    ，民法第四百七十四條、第四百七十八條、第二百三十三條第一項、第二百五十
    條第一項分別定有明文。從而原告本於消費借貸之法律關係，請求被告給付如主
    文所示之本金、利息與違約金，即屬正當，應予准許。
三、據上論結，原告之訴為有理由，依民事訴訟法第七十八條判決如主文。
中      華      民      國    九十二    年      八      月    十五    日
                              臺灣高雄地方法院民事第二庭
~B法      官  陳樹村
右為正本係照原本作成。
如不服本判決，應於送達後廿日內，向本院提出上訴狀並表明上訴理由，如於本判決
宣示後送達前提起上訴者，應於判決送達後十日內補提上訴理由書（須附繕本）。
中      華      民      國    九十二    年      八      月     十五     日
~B法院書記官  王壹理


司法院資訊處製作；財團法人民間司法改革基金會備份。
